【裁判字號】    90,上易,1055
【裁判日期】    900424
【裁判案由】    竊盜
【裁判全文】
臺灣高等法院刑事判決                            九十年度上易字第一０五五號
    上  訴  人    臺灣臺北地方法院檢察署檢察官
    被      告    乙○○
右上訴人因被告竊盜案件，不服臺灣臺北地方法院八十九年度易字第一三三八號，中
華民國九十年一月十九日第一審判決（起訴案號：臺灣臺北地方法院檢察署八十九年
度偵字第四七六０號）提起上訴，本院判決如左：
    主  文
上訴駁回。
    理  由
一、本案經本院審理結果，認第一審判決以被害人甲○○遭竊之音響等財物，係由楊
    鵬台一人所竊取，再由黃清泉以向不知情之被告乙○○所借得之車牌號碼六Ｌ—
    ０一八號營業用小客車載運贓物等情，業據黃清泉於原審調查時結證屬實（原審
    八十九年八月二十一日訊問筆錄），且員警係於黃清泉另涉竊盜罪嫌遭查獲時，
    在黃清泉之賃居處起獲被害人遭竊之贓物。本件既乏積極證據足資證明被告有何
    竊盜之犯行，爰為被告無罪之諭知，核無不當，應予維持，並引用第一審判決書
    （如附件）記載之證據及理由。
二、檢察官上訴意旨以：被告提供交通工具予楊鵬台、黃清泉二人行竊，復到場搬運
    贓物，且有多次竊盜前科，顯與彼二人就本件竊盜犯行有共犯之關係，原審遽為
    被告無罪之諭知，其認事及用法尚嫌未洽，應予撤銷，更為適當合法之判決云云
    。
三、按犯罪事實應依證據認定，無證據不得推定其犯罪事實；又不能證明被告犯罪者
    ，應諭知無罪之判決，刑事訴訟法第一百五十四條及第三百零一條第一項，分別
    定有明文。又事實之認定，應憑證據，如未能發現相當證據，或證據不足以證明
    ，自不能以推測或擬制之方法，以為裁判基礎；而認定不利於被告之事實，須依
    積極證據，苟積極證據不足為不利於被告事實之認定時，即應為有利於被告之認
    定，更不必有何有利之證據；且認定犯罪事實所憑之證據，雖不以直接證據為限
    ，間接證據亦包括在內，然而無論直接或間接證據，其為訴訟上之證明，須於通
    常一般之人均不致有所懷疑，而得確信其為真實之程度者，始得據為有罪之認定
    ，倘其證明尚未達到此一程度，而有合理之懷疑存在時，事實審法院無從為有罪
    之確信，即應為諭知被告無罪之判決（最高法院四十年度臺上字第八六號、三十
    年度上字第八一六號、七十六年度臺上字第四九八六號判例意旨參照）。
四、經查，證人黃清泉上開證述內容，核與被害人甲○○於原審調查時所指「確定只
    有一人行竊」等語（原審八十九年九月一日訊問筆錄）相符，檢察官以本件係楊
    鵬台與黃清泉共同下手行竊，已與事實不合；且被告僅自陳將上開營業用小客車
    借予黃清泉使用，亦與黃清泉於原審調查時之證述相同，顯乏被告到場搬運贓物
    之事證，難遽認被告與楊鵬台、黃清泉二人有何共犯關係。至被告雖有竊盜前科
    ，揆諸前揭判例意旨，尤未足據以推測被告有本件竊盜犯行。檢察官上訴所指各
    節，非有理由，應予駁回。
據上論斷，應依刑事訴訟法第三百七十三條、第三百六十八條，判決如主文。
本案經檢察官劉惟宗到庭執行職務
中    華    民    國      九十      年      四      月        二十四    日
                              臺灣高等法院刑事第六庭
                                  審判長法  官  陳  春  秋
                                        法  官  高  明  哲
                                        法  官  王  麗  莉
右正本證明與原本無異。
不得上訴。
                                        書記官  胡      儀
中    華    民    國      九十      年      四      月        二十七    日


司法院資訊處製作；財團法人民間司法改革基金會備份。
